【裁判字號】    92,聲再,265
【裁判日期】    920723
【裁判案由】    聲請再審
【裁判全文】
臺灣高等法院刑事裁定                            九十二年度聲再字第二六五號
    再審聲請人  甲○○
    即受判決人
右列聲請人因恐嚇案件，對於本院九十二年度上易字第六七八號中華民國九十二年五
月二十一日確定判決（臺灣臺北地方法院九十一年度易字第五四八號、臺灣臺北地方
法院檢察署八十八年度偵字第二六五○號），聲請再審，本院裁定如左：
    主  文
再審之聲請駁回。
    理  由
一、按有罪之判決確定後，因發現確實之新證據，足認受有罪判決之人應受無罪、免
    訴、免刑或輕於原判決所認罪名之判決者，為受判決人之利益，得聲請再審；又
    不得上訴於第三審法院之案件，除前條規定外，其經第二審確定之有罪判決，如
    就足生影響於判決之重要證據漏未審酌者，亦得為受判決人之利益，聲請再審，
    刑事訴訟法第四百二十條第一項第六款、第四百二十一條分別定有明文。所謂發
    見確實之新證據，係指該證據於事實審法院判決前已經存在，為法院、當事人所
    不知，不及調查斟酌，至其後始行發見，且就證據本身形式上觀察，因不以絕對
    不須經過調查程序為條件，但必須顯然可認為足以動搖原有罪確定判決，而為受
    判決人無罪、免訴、免刑或輕於原判決所認罪名之判決者為限。又依第四百二十
    一條規定，因重要證據漏未審酌而聲請再審者，應於送達判決後二十日內為之。
    刑事訴訟法第四百二十四條亦定有明文。
二、聲請意旨略以：
(一)、告訴人吳龍慶曾於原審提出證物錄影帶五卷，作為佐證聲請人即被告涉嫌恐嚇之
    證物，然上開錄影帶業經原審於民國（下同）九十一年六月二十六日、同年七月
    三十一日當庭勘驗，依勘驗筆錄所載，聲請人並無任何恐嚇告訴人之舉動，惟臺
    灣高等法院九十二年度上易字第六七八號確定判決（下稱原確定判決）竟將此等
    重要證物漏未審酌，顯有刑事訴訟法第四百二十一條聲請再審之事由。
(二)、原確定判決引用證人孫文玲之證詞，認定被告於八十九年八月十四日曾撥打電話
    至告訴人之診所即博全婦產科，由護士孫文玲接聽，被告於電話中表示要親自至
    博全婦產科割掉告訴人之生殖器，並派人送一付小棺材云云，惟經被告事後查證
    ，上開日期乃農曆中元節，博全婦產科應屬休診日，證人孫文玲不可能前去診所
    上班並接獲被告電話，此一新證據（農民曆）足可證明證人孫文玲之證詞並不可
    信，符合刑事訴訟法第四百二十條第一項第六款之再審事由等語。
三、經查：
(一)、本院九十二年度上易字第六七八號刑事判決係不得上訴於第三審案件，該案判決
    正本係於九十二年六月二日送達予被告之送達代收人劉樹錚律師，此有送達回證
    在卷可查，而被告係於九十二年六月二十四日下午始向本院提出再審狀，此有收
    文章在被告再審聲請狀上可查。依刑事訴訟法第四百二十四條：「依第四百二十
    一條規定，因重要證據漏未審酌而聲請再審者，應於送達判決後二十日內為之」
    之規定。被告遲誤二十日之法定期間提起，於法不合，應予駁回。又原確定判決
    駁回被告之上訴，並引用第一審判決書記載之事實、證據及理由，依第一審判決
    即臺灣臺北地方法院九十一年度易字第五四八號判決所載犯罪事實略以：「甲○
    ○因於八十九年五月間，至臺北市○○路○段一八號吳龍慶設之博全婦產科醫院
    進行子宮切除暨保留子宮頸手術，與吳龍慶生有醫療糾紛而心生不滿，竟基於恐
    嚇之概括犯意，自八十九年八月十四日起在其位在台北市○○○路○段一○七巷
    五弄一二之一號住處，連續撥打電話至博全婦產科，先於同年八月十四日某時，
    撥打電話至博全婦產科，由護士孫文玲接聽，甲○○以將來加害生命、身體之事
    命孫文玲轉告吳龍慶恐嚇稱：『要親自至博全婦產科割掉吳龍慶之生殖器，並派
    人送一副小棺材』等語，孫文玲聽聞後將上情轉知吳龍慶，吳龍慶因而心生畏懼
    ，致生危害吳龍慶生命、身體之安全；並基於前述恐嚇之犯意，於同年八月十八
    日某時，撥打電話至博全婦產科，由護士林淑文接聽，甲○○以將來加害生命之
    事命林淑文轉告吳龍慶恐嚇稱：『．．．我狠起來我比誰狠，我狠的時候比任何
    一個男孩子還狠，甚至我可以告訴你，我太久沒有做壞事．．．第二年每年都會
    死一個小孩子，死到最後換他老婆，剩下他也會孤苦伶仃過完他的晚年．．．從
    今年開始，每一年除夕夜當天，先死了最小的小孩子，老三，老三先暴斃死，第
    二年再老二，再來老大，接下來是他老婆，我就是要他孤苦伶仃』等語，林淑文
    聽聞後將上情轉知吳龍慶，吳龍慶因而心生畏懼，致生危害吳龍慶生命、身體之
    安全；甲○○再基於前述恐嚇之犯意，於同年九月四日旁晚，至上開博全婦產科
    之處所，適護士林淑文帶著吳龍慶之兒子在屋外遊玩，甲○○以將來加害生命之
    事命林淑文轉告吳龍慶恐嚇稱：『要對醫院中之人潑鹽酸』等語，林淑文聽聞後
    將上情轉知吳龍慶，吳龍慶因而心生畏懼，致生危害吳龍慶生命之安全」等語，
    足見原確定判決認定被告連續恐嚇告訴人之時間分別係八十九年八月十四日、同
    年月十八日、同年月九月四日等三次犯行，而被告所陳稱原審勘驗告訴人提出之
    錄影帶之攝錄時間分別係八十九年八月二十二日、同年十月十七日、二十日、二
    十七日，有卷附勘驗筆錄可查，核與原確定判決認定被告之犯罪時間無涉，此亦
    可自原確定判決之理由未將上開錄影帶列為佐證被告犯罪證物乙節查悉，足見上
    開錄影帶根本不會影響原確定判決所認定之事實，則被告以原確定判決漏未審酌
    上開證物，認為有刑事訴訟法第四百二十一條聲請再審事由云云，即無理由，亦
    應予駁回。
(二)、原確定判決認定被告曾於八十九年八月十四日撥打電話恐嚇告訴人，係以：「右
    揭犯罪事實，業據告訴人吳龍慶指述綦詳，並經證人孫文玲於本院調查時證稱：
    『我有接到她的電話，她要我轉告告訴人，明天送一副小棺材，要告訴人自己割
    自己的生殖器，或等他來親自割』、『我是當天告訴告訴人』」等語而為認定，
    被告雖以其事後發現八十九年八月十四日係農曆中元節，博全婦產科應屬休診，
    證人孫文玲不可能上班且接獲電話云云，然中元節並非行政院人事行政局所公告
    之國定假日，一般醫療院所亦未於當日休診，此為本院職務上所知事項，此一證
    據單就形式上觀察，顯不足以動搖原確定判決，依首揭說明，自與聲請再審之要
    件不符。
四、本件被告聲請再審不符法定程序且所舉聲請再審之理由，核與上引法條所定無一
    相符，應認為無再審理由，爰依刑事訴訟法四百三十三條、第四百三十四條第一
    項，裁定如主文。
中      華      民      國    九十二    年      七      月    二十三    日
                              臺灣高等法院刑事第七庭
                                  審判長法  官 吳 啟 民
                                        法  官 林 瑞 斌
                                        法  官 施 俊 堯
右正本證明與原本無異。
不得抗告。
                                        書記官 陳 彥 蕖
中      華      民      國    九十二    年      七      月    二十三    日


司法院資訊處製作；財團法人民間司法改革基金會備份。
